臺灣雲林地方法院刑事判決　　　　　　　　　　　　　九十三年度訴字第一四八號
　　公　訴　人　臺灣雲林地方法院檢察署檢察官
　　被　　　告　寅○○
右列被告因妨害自由等案件，經檢察官提起公訴（九十二年度偵字第五三四一號、九
十三年度偵字第七三二號、九十三年度偵字第七六三號），及移
義地方法院檢察署九十三年度偵字第二○四一號），於本院準備程序進行中，檢察官
擴張犯罪事實，被告就被訴事實為有罪之陳述，經本院合議庭裁定改依簡式審判程序
審理，判決如左：
    主  文
寅○○共同連續攜帶兇器竊盜，處有期徒刑參年；扣案之鑰匙壹串（共參支）、霹靂
腰包壹個、螺絲起子貳支、園藝剪刀壹支、針鑿壹支、鉤釘壹支、鑰匙壹支、鑰匙壹
串（共肆支）、如附表二編號8.所示之自製萬能扳手壹支、Ｔ字型扳手壹支，均沒收
。又以其他非法方法，剝奪人之行動自由，處有期徒刑肆月。又依法拘禁之人損壞拘
禁處所脫逃，處有期徒刑肆月。應執行有期徒刑參年肆月；扣案之鑰匙壹串（共參支
）、霹靂腰包壹個、螺絲起子貳支、園藝剪刀壹支、針鑿壹支、鉤釘壹支、鑰匙壹支
、鑰匙壹串（共肆支）、如附表二編號8.所示之自製萬能扳手壹支、Ｔ字型扳手壹支
，均沒收。
    事  實
一、寅○○於民國八十一年間，曾有違反麻醉藥品管理條例及竊盜之犯罪前科（未構
    成累犯），竟仍不知悔改，復意圖為自己不法之所有，並基於概括之犯意，先後
    為下列竊盜行為：
  (一)於九十二年十一月一日凌晨三時許，在臺中市○○區○○街五四號附近路旁，利
    用車主疏未鎖上車門之機會潛入車內，以自備之鑰匙一串，竊取丙○○所有之車
    牌號碼三八六五－ＧＣ號自小貨車，於得手後供己使用。
  (二)於九十二年十一月一日凌晨三、四時許，駕駛上開竊得之車牌號碼三八六五－Ｇ
    Ｃ號贓車，在臺中市○○路水湳機場附近搭載徐偉鈞（另由檢察官併案臺灣臺中
    地方法院審理）上車，隨即與徐偉鈞基於概括犯意之聯絡，於同日凌晨五時十七
    分許，前往臺中縣大雅鄉○○村○○○路五六四號旁之空地，由徐偉鈞以霹靂腰
    包攜帶其所有而客觀上可作兇器使用之螺絲起子二支、園藝剪刀、針鑿及鉤釘各
    一支等工具，共同撬開戊○○所有而停放在該處空地之車牌號碼五Ｒ－六四四七
    號自小客車車門後（毀損部分未經告訴），潛入該車內竊取汽車音響主機及ＣＤ
    盒各一組、行照一枚、衣服一件等財物，於得手後下車，但因附近狗吠聲已驚醒
    該停車場旁之住戶陳瑞選，而發覺上情並報警處理。
  (三)於九十二年十一月一日凌晨五時十九分許，寅○○與徐偉鈞復承前述之概括犯意
    ，又以相同手法，共同撬開旁邊丁○○所有之車牌號碼Ｘ六－八三六六號自小客
    車車門後（毀損部分未據告訴），潛入該車著手竊取財物，惟尚未得手時，即被
    趕至現場處理之警員楊政勳及廖順利在該Ｘ六－八三六六號自小客車內當場查獲
    ，並在該車車旁之藍色洗衣籃內起獲上開汽車音響主機及ＣＤ盒各一組、行照一
    枚及衣服一件等贓物，及扣得寅○○所有之鑰匙一串（三支）及徐偉鈞所有之螺
    絲起子二支、園藝剪刀、針鑿及鉤釘各一支、霹靂腰包一個等作案工具，始悉上
    情。
  (四)於九十二年十一月八日上午八時五十五分許，無故侵入臺中縣豐原市○○里○○
    路七四二巷三二一號子○○住處（起訴書誤寫為「許阿霞」，無故侵入住居部分
    未經告訴），徒手竊得子○○所有之斜口鉗三支及他人所有之頭戴式照明燈一個
    ，惟未離開現場之際，即遭獲報趕赴現場處理之警員當場逮捕。
  (五)於九十二年十一月十四日凌晨三時許，在臺中市○○區○○路三段九六號前路旁
    ，以自備之鑰匙一支，竊取庚○○所有之車號Ｍ六－六○二九號自小客車，於得
    手後供已代步之用。嗣於九十二年十一月二十三日下午三時許，駕駛該車號Ｍ六
    －六○二九號自小客車，行經彰化縣員林鎮○○里○○路○段一三四巷口處，為
    警攔檢而當場查獲，並扣得該鑰匙一支。
  (六)於九十二年十一月二十四日凌晨二時許，攜帶自備之鑰匙一串共四支及可供兇器
    使用之剪刀一支，在彰化縣員林鎮員林公園老人會館旁之停車格處，利用車主疏
    未鎖上車門之機會潛入車內，以該鑰匙一串，竊取午○○所有之車牌號碼二Ｗ－
    二三七○號自小貨車一輛（該車於同年十一月二十日下午三時許，在雲林縣斗南
    鎮○○里○○街之大潤發停車場內失竊），於得手後供己代步之用。嗣於九十二
    年十一月二十四日凌晨二時十八分許，駕駛該自小貨車在彰化縣員林鎮○○路○
    段一四七巷十二弄十三號前為警查獲，並扣得該鑰匙一串共四支及剪刀一支。
  (七)於九十二年十二月八日晚間八時許，在雲林縣斗六市○○路○段二七九巷一號前
    ，以其所有而可供兇器使用之自製萬能扳手一支（起訴書誤寫為六腳扳手），竊
    得乙○○所有之車牌號碼ＵＳＵ－二七一號輕機車及該機車置物箱內之乙○○身
    分證、汽車駕照等財物，該機車供己代步之用，證件則作為申辦電話門號之用。
  (八)於九十二年十二月十五日某時許，在雲林縣虎尾鎮○○路一四六號前，持其所有
    而可供兇器使用之自製萬能扳手一支（起訴書誤寫為六腳扳手），插入卯○○所
    有之車牌號碼五Ｍ－一五九六號客貨兩用車鑰匙孔，竊取該車及置於車內之卯○○駕照、身分證影本及其子女之健保卡、殘障手冊等物，所竊得之車輛供己代步
    之用，而證件則用供申請電話門號使用。
  (九)於九十二年十二月十六日，在臺中縣（起訴書誤寫為臺中市）潭子鄉○○路某中
    古車行前，持其所有而可供兇器使用之自製萬能扳手一支，竊取范陽柔所有之車
    牌號碼ＪＵ－八七三九號車牌二面，將之改懸掛於上開竊得之五Ｍ－一五九六號
    贓車上，以避警查緝，嗣因該贓車發電機故障，即將該贓車棄置於雲林縣土庫鎮
    ○○里段○○○路旁之產業道路。
  (十)於九十二年十二月二十三日（公訴人誤寫為二十日左右）上午七、八時許，在雲
    林縣斗六市○○○路○段三四號前，持其所有而客觀上可供作兇器使用之自製萬
    能扳手一支（起訴書誤載為六腳扳手），竊取壬○○所有之車牌號碼Ｌ０－七七
    五六號自小客車併同該車內之桌上型電腦一部，於得手後該車供己代步之用，而
    該電腦則已將之丟棄在路旁。
  (十一)於九十三年三月二十八日下午三時許，在雲林縣土庫鎮○道路，徒手竊取停放在
    路旁之機車置物箱內之巳○○及辰○○所有身分證共二枚。
  (十二)於九十三年三月二十九日晚間九時許，在嘉義縣六腳鄉蒜頭村蒜頭六九之四號前
    ，以其所有而可供兇器使用之Ｔ型扳手一支，竊取蔡彩緣所有而由癸○○所使用
    之車牌號碼ＳＡ－五六六二號客貨兩用廂型車一輛供己使用。
  (十三)於九十三年三月三十一日凌晨四時許，在雲林縣虎尾鎮○○路○段三三○號前，
    以前述之自備Ｔ型扳手一支，竊取旻璟電腦行所有之車牌號碼Ｓ六－一二九二號
    客貨兩用廂型車一輛（併辦意旨書誤寫為：辛○○所有之車號ＷＩ－七○七六號
    自用小客車），供己代步之用。
  (十四)於九十三年三月三十一日晚間九時許，在嘉義縣六腳鄉○○村○○○道路旁，以
    前述之自備Ｔ型扳手一支，竊取辛○○所有之車牌號碼ＷＩ－七○七六號自小客
    車一輛（併辦意旨書誤寫為：丑○○所有之車號Ｓ六－一二九二號自用小客貨車
    ），供己代步之用。嗣於九十三年四月一日凌晨三時許，在雲林縣四湖鄉○○村
    ○○路三五三號前為警查獲，並經其供出上述(十一)至(十三)之犯行。
二、寅○○另行基於妨害自由之犯意，於九十二年十二月二十三日中午十二時許，夥
    同二名姓名及年籍均不詳之不知情成年男子，在嘉義市區某處，由寅○○將其女
    友己○○強拉上前述所竊得之車牌號碼ＬＯ－七七五六號自小客車上，並由該不
    詳之男子駕駛該車經由高速公路前往雲林縣斗南鎮，以此方式剝奪己○○之行動
    自由，而該二名男子於到達斗南鎮後即先行下車，途中寅○○並與己○○發生爭
    吵，並以「以後你如果再跟吸毒的人在一起，我就打死妳」等語恐嚇己○○，使
    己○○心生畏懼，嗣於同日下午二時三十分許，經己○○要求下車，寅○○不肯
    ，己○○始以高跟鞋反擊寅○○，並欲開車門跳車，於行經雲林縣斗南鎮東明里
    一四三號電桿前之產業道路上，寅○○始停車，經己○○向路過之警察求救而查
    獲，並於該車牌號碼ＬＯ－七七五六號自小客車之車上查扣如附表二所示之工具
    一批及卯○○、乙○○等人之身分證件。
三、寅○○於九十二年十二月二十三日晚間九時四十分許，經雲林縣虎尾分局警員逮
    捕後，拘禁於該分局之拘留所留置室內休息，因己○○對其提出妨害自由及傷害
    之告訴，致其心情不佳，竟於翌日（即九十二年十二月二十四日）上午六時許，
    趁該留置室執勤警員林文山（所涉過失脫逃罪嫌另由檢察官簽分偵辦）一時瞌睡
    疏未注意之際，拆下該拘留所浴室內之鐵杆為工具，而撬開損壞該留置室之房門
    鎖鏈後，拿取林文山置於執勤桌上之拘留所大門門鎖鑰匙，連續開啟二道鐵門後
    逃逸。嗣於九十二年十二月二十五日凌晨二時許，始自行聯絡該分局警員，於雲
    林縣斗六市○○路文化中心附近主動投案。
四、案經雲林縣警察局虎尾分局報請臺灣雲林地方法院檢察署檢察官偵查，及臺中縣
    警察局豐原分局、彰化縣警察局員林分局分別報請臺灣臺中地方法院檢察署檢察
    官呈請臺灣高等法院檢察署檢察長核轉臺灣雲林地方法院檢察署檢察官偵查，及
    彰化縣警察局報請臺灣彰化地方法院檢察署檢察官呈請臺灣高等法院臺中分院檢
    察署檢察長令轉臺灣臺中地方法院檢察署檢察官再呈請臺灣高等法院檢察署檢察
    長令轉臺灣雲林地方法院檢察署檢察官偵查後起訴，及嘉義縣警察局朴子分局報
    請臺灣嘉義地方法院檢察署檢察官偵查後移送辦案審理。
    理  由
一、認定犯罪事實所憑之證據及理由：
    前述犯罪事實，已經被告寅○○於本院審理時坦白承認，並各有如附表一所示之
    證據足以佐證，而依上開附表一所示之補強證據，已足以證明被告寅○○上開所
    為自白之真實性，是被告之自白，應屬真實而可予採信。
二、論罪科刑之理由：
  (一)查被告與共犯徐偉鈞共同行竊之工具即螺絲起子二支、園藝剪刀、針鑿及鉤釘各
    一支等均屬金屬製品，可供作兇器使用，有照片在卷可證（見臺中地方法院檢察
    官九十二年度偵字第二一四一○號偵查卷第三二頁）。又被告竊取午○○所有之
    車號二Ｗ－二三七○號自小貨車時，所攜帶之剪刀一支，為金屬製品，長約九公
    分；另如附表二編號8.所示之自製萬能扳手，一端為塑膠握把，另一端尖端磨成
    銳利扁平狀，為金屬製品，長約十一．五公分，均經本院勘驗明確（見本院九十
    三年六月二十八日審理筆錄第十七頁、第十一頁）；另扣案之Ｔ型扳手，握把為
    塑膠材質，另一端為金屬材質，且磨成扁平狀，亦有該Ｔ型扳手附卷可稽，上開
    剪刀、自製萬能扳手、Ｔ型扳手均對人之生命、身體足以產生危險，可供作兇器
    使用無訛。而攜帶兇器竊盜，祇須行竊時攜帶具有危險性之兇器為已足，並不以
    攜帶之初有行兇之意圖為必要，亦不以將該兇器自他地攜往行竊地為必要，最高
    法院六十二年臺上字第二四八九號判例及臺灣高等法院暨所屬法院七十四年度法
    律座談會法律問題研討可資參照。
  (二)被告所為事實一之(一)、(四)、(五)、(十一)部分，係犯刑法第三百二十條第一項之普通竊
    盜罪；所為事實一之(二)、(六)、(七)、(八)、(九)、(十)、(十二)、(十三)、(十四)部分，係犯刑法第三
    百二十一條第一項第三款之攜帶兇器竊盜罪；所為事實一之(三)部分，雖已著手竊
    盜行為之實施，惟尚未生取得財物之結果，其犯罪尚屬未遂，係犯刑法三百二十
    一條第二項、第一項第三款之攜帶兇器竊盜未遂罪。所為事實二之部分，係犯刑
    法第三百零二條第一項之以非法方法剝奪人之行動自由罪及同法第三百零五條之
    恐嚇危害安全罪。所為事實三之部分，係犯刑法第一百六十一條第二項之加重脫
    逃罪。
  (三)被告所為事實三部分，起訴書雖認被告係犯刑法第一百六十一條第一項之普通脫
    逃罪嫌云云，惟此部分被告係毀壞拘留所內之鎖鏈而脫逃，應係犯同條第二項之
    加重脫逃罪，而此部分已據公訴檢察官當庭更正起訴法條，本院自毋庸變更檢察
    官起訴之法條，併予敘明。
  (四)被告與徐偉鈞就上述事實欄第一項(二)、(三)部分之竊盜犯行，有犯意聯絡及行為分
    擔，均為共同正犯。
  (五)被告先後所犯十四次竊盜犯行，均時間緊接，且觸犯構成要件相同之罪名，顯係
    基於概括犯意為之，應依連續犯規定，從罪名較重之攜帶兇器竊盜罪論以一罪，
    並加重其刑。
  (六)被告所為事實二之部分，係利用剝奪告訴人己○○行動自由之機會，恫嚇告訴人
    不得與吸毒之人在一起，否則就打死告訴人，其恐嚇告訴人之目的並非為了剝奪
    告訴人之行動自由，此與最高法院七十四年臺上字第三四○四號判例意旨所指情
    形不符，應無該判例之適用。是被告所犯剝奪他人行動自由罪及恐嚇危害安全罪
    二罪間，有方法結果之牽連關係，依刑法第五十五條之規定，應從較重之剝奪他
    人行動自由罪處斷。
  (七)審酌被告於八十一年間，曾有違反麻醉藥品管理條例及竊盜之犯罪前科，有卷附
    之臺灣高等法院被告全國前案紀錄表可憑，不知悔改，於本案連續竊取他人財物
    ，次數甚多，危害社會秩序並侵犯他人財產，不可謂不輕，又所竊取之財物中有
    多輛汽車，價值不低，而被告竊取車輛之目的，多在代步之用，並非屬犯罪集團
    情形，所竊取之財物亦多已由被害人領回，另被告剝奪告訴人己○○之行動自由
    部分，告訴人己○○已於本院審理時當庭表示原諒被告，並請求本院寬恕被告，
    而被告與己○○為朋友關係，所為情節並非嚴重，及被告另於拘禁期間，因企圖
    找尋其女友己○○而破壞拘留所之鎖鏈逃逸，損害公權力形象，惟於逃逸後翌日
    隨即向警察單位主動投案，及被告於犯後有主動供出部分未經查獲之竊盜犯行，
    於本院審理時亦已坦承全部分犯行，態度尚良好等一切情狀，分別量處如主文所
    示之刑，並就其宣告刑定其應執行刑。
  (八)扣案之鑰匙一串（共三支）為被告所有，用供行竊之用；另扣案之霹靂腰包一個
    、螺絲起子二支、園藝剪刀一支、針鑿一支、鉤釘一支等物均為共犯徐偉鈞所有
    ，用供行竊之用，均據被告及共犯徐偉鈞供明在卷，依共犯共同責任之理論，均
    與前述鑰匙一串（共三支）併依刑法第三十八條第一項第二款規定宣告沒收（以
    上扣案物見臺灣臺中地方法院檢察署九十二年度偵字第二一四一○號偵查卷）；
    另扣案之鑰匙壹支（置於臺灣臺中地方法院檢察署九十三年度偵字第一八九○號
    偵查卷後證物袋）、鑰匙壹串（共肆支，九十三年度保管字第三六八號）、如附
    表二編號8.所示之自製萬能扳手壹支、Ｔ字型扳手壹支（外放於證物袋）等均為
    被告所有，分別為其行竊犯罪所用之物，均已據被告分別供明在卷，亦依刑法第
    三十八條第一項第二款之規定宣告沒收。至於如附表二編號1.至7.、編號9.所示
    之物及被告行竊車號二Ｗ－二三七○號自小貨車時所攜帶之剪刀一支（九十三年
    度保管字第三六八號）等物，雖為被告所有，但非供被告犯罪所用之物，已據被
    告陳明在卷，公訴人亦未證明被告有持之用以行竊，故不另為沒收之諭知，併予
    敘明。
三、對於其餘公訴事實之判斷：
  (一)公訴意旨另以：被告寅○○於九十二年十二月二十三日中午，將告訴人己○○拉
    上所竊取之ＬＯ－七七五六號自小客車內，載往雲林縣斗南鎮，途中並在車中與
    告訴人己○○發生爭吵，竟基於傷害人身體之故意，出手毆傷告訴人己○○肩部
    ，因認被告另涉犯刑法第二百七十七條第一項之傷害罪嫌云云。
  (二)按告訴乃論之罪，告訴人於第一審辯論終結前得撤回其告訴，又告訴經撤回者，
    法院應諭知不受理之判決，刑事訴訟法第二百三十八條第一項、第三百零三條第
    三款定有明文。
  (三)本件告訴人己○○於本院審理程序辯論終結前，已表示對被告傷害部分撤回告訴
    （見本院九十三年八月二十三日審理筆錄第四頁），則依上開說明，就此部分原
    應諭知被告不受理之判決。但檢察官依牽連犯之裁判上一罪關係請求與前述有罪
    之剝奪他人行動自由罪、恐嚇危害安全罪部分從一重處斷，根據審判不可分原則
    ，此部分不另為無罪之諭知，併予敘明。
四、適用之法律：
  (一)刑事訴訟法第二百九十九條第一項前段。
  (二)刑法第二十八條、第五十六條、第一百六十一條第二項、第三百零二條第一項、
    第三百零五條、第三百二十一條第一項第三款、第五十五條、第五十一條第五款
    、第三十八條第一項第二款。
  (三)罰金罰鍰提高標準條例第一條前段。
本案經檢察官甲○○到庭執行職務。
中      華      民      國      九十三      年    九    月      六      日
                                    臺灣雲林地方法院刑事第三庭
                                            法  官  廖  國  勝
右正本證明與原本無異。
如不服本判決，應於判決送達後十日內，向本院提出上訴狀。（須附繕本）
                                            書記官  林  汎  柏
中      華      民      國      九十三      年    九    月      六      日
【附錄本案論罪科刑法條全文】：
刑法第一百六十一條第二項：
損壞拘禁處所械具或以強暴脅迫犯前項之罪者，處五年以下有期徒刑。
刑法第三百零二條第一項：
私行拘禁或以其他非法方法，剝奪人之行動自由者，處五年以下有期徒刑、拘役或三
百元以下罰金。
刑法第三百零五條：
以加害生命、身體、自由、名譽、財產之事，恐嚇他人致生危害於安全者，處二年以
下有期徒刑、拘役或三百元以下罰金。
刑法第三百二十一條：
犯竊盜罪而有左列情形之一者，處六月以上五年以下有期徒刑：
一  於夜間侵入住宅或有人居住之建築物、船艦，或隱匿其內而犯之者。
二  毀越門扇、牆垣或其他安全設備而犯之者。
三  攜帶兇器而犯之者。
四結夥三人以上而犯之者。
五  乘火災、水災或其他災害之際而犯之者。
六  在車站或埠頭而犯之者。
前項之未遂罰之。
附表一→認定被告犯罪事實之相關證據：
┌────┬──────────────────────┬───────┐
│事實欄一│證                                       據 │證據所在之卷宗│
│之編號  │                                            │處            │
├────┼──────────────────────┼───────┤
│(一)      │被告寅○○於警訊、偵查及本院之自白。      │臺中地檢九二年│
│        │被害人丙○○於警訊中之指訴。              │偵字第二一四一│
│        │共同被告徐偉鈞之警訊筆錄。                │○號偵查卷、警│
│        │證人陳瑞選於警訊中之證詞。                │卷及本院卷。  │
│        │警員楊政勳之職務報告一紙。                │              │
│        │被害人丙○○之贓證物領具保管單一紙。      │              │
│        │查獲現場及扣案鑰匙一串之照片共七張。      │              │
│        │鑰匙一串共三支扣案。                      │              │
├────┼──────────────────────┼───────┤
│(二)      │被告寅○○於警訊及本院之自白。            │臺中地檢九二年│
│        │同案被告徐偉鈞於警訊及偵查中之供述。      │偵字第二一四一│
│        │被害人戊○○於警訊中之指訴。              │○號偵查卷、警│
│        │證人陳瑞選於警訊中之證詞。                │卷及本院卷。  │
│        │警員楊政勳之職務報告一紙。                │              │
│        │被害人戊○○之贓物認領保管單一紙。        │              │
│        │查獲現場、扣案工具及指認贓物之照片共八張。│              │
│        │霹靂腰包一個、螺絲起子二支、園藝剪刀一支、│              │
│        │  針鑿一支及鉤釘一支等物扣案。              │              │
├────┼──────────────────────┼───────┤
│(三)      │被告寅○○於警訊及本院之自白。            │臺中地檢九二年│
│        │同案被告徐偉鈞於警訊及偵查中之供述。      │偵字第二一四一│
│        │被害人丁○○於警訊中之指訴。              │○號偵查卷、警│
│        │證人陳瑞選於警訊中之證詞。                │卷及本院卷。  │
│        │警員楊政勳之職務報告一紙。                │              │
│        │查獲現場、扣案工具之照片共七張。          │              │
│        │霹靂腰包一個、螺絲起子二支、園藝剪刀一支、│              │
│        │  針鑿一支及鉤釘一支等物扣案。              │              │
├────┼──────────────────────┼───────┤
│(四)      │被告寅○○於警訊、偵查及本院之自白。      │臺中地檢九二年│
│        │被害人子○○於警訊及偵查中之指訴。        │偵字第二一九五│
│        │警員康源水之職務報告書一紙。              │二號偵查卷、警│
│        │被害人子○○之贓證物領具保管單一紙。      │卷及本院卷。  │
│        │現場照片十七張。                          │              │
├────┼──────────────────────┼───────┤
│(五)      │被告寅○○於警訊、偵查及本院之自白。      │臺中地檢九三年│
│        │被害人庚○○於警訊中之指訴。              │偵字第一八九○│
│        │失竊之車輛照片一張。                      │號偵查卷、警卷│
│        │被害人庚○○之贓物認領保管單一紙。        │及本院卷。    │
│        │車輛竊盜、車牌失竊資料個別查詢報表一紙。  │              │
│        │鑰匙一支扣案。                            │              │
├────┼──────────────────────┼───────┤
│(六)      │被告寅○○於警訊、偵查及本院之自白。      │彰化地檢九二年│
│        │被害人午○○於警訊中之指訴。              │偵字第九一○○│
│        │被害人午○○之贓物認領保管單一紙。        │號偵查卷、警察│
│        │失竊車輛之照片二張。                      │及本院卷。    │
│        │車輛竊盜、車牌失竊資料個別查詢報表一紙。  │              │
│        │鑰匙一串共四支、剪刀一支扣案。            │              │
├────┼──────────────────────┼───────┤
│(七)      │被告寅○○於本院之自白。                  │雲林縣警察局虎│
│        │被害人乙○○於警訊中之指訴。              │尾分局之警卷、│
│        │被害人乙○○之贓物認領保管單一紙。        │本院卷。      │
│        │車輛竊盜、車牌失竊資料個別查詢報表一紙。  │              │
│        │身分證、駕照與自製萬能扳手之照片共二張。  │              │
│        │自製萬能扳手一支扣案。                    │              │
├────┼──────────────────────┼───────┤
│(八)      │被告寅○○於警訊、偵查及本院之自白。      │雲林地檢九二偵│
│        │被害人卯○○於警訊中之指訴。              │字第五三四一號│
│        │被害人卯○○之贓物認領保管單（收據）二紙。│偵查卷、警卷、│
│        │車輛協尋（尋獲）電腦輸入單二紙。          │本院卷。      │
│        │車籍作業系統－查詢認可資料一紙。          │              │
│        │客貨兩廂型車及自製萬能扳手之照片共五張。  │              │
│        │自製萬能扳手一支扣案。                    │              │
├────┼──────────────────────┼───────┤
│(九)      │被告寅○○於警訊、偵查及本院之自白。      │雲林地檢九二偵│
│        │車輛竊盜、車牌失竊資料個別查詢報表一紙。  │字第五三四一號│
│        │懸掛車號ＪＵ－八七三九號車牌之客貨兩用廂型│偵查卷、警卷、│
│        │  車及該車牌之照片共五張。                  │本院卷。      │
│        │自製萬能扳手一支扣案。                    │              │
├────┼──────────────────────┼───────┤
│(十)      │被告寅○○於警訊、偵查及本院之自白。      │雲林地檢九二偵│
│        │被害人壬○○於警訊之指訴。                │字第五三四一號│
│        │被害人壬○○之贓物認領保管收據一紙。      │偵查卷、警卷、│
│        │車輛協尋（尋獲）電腦輸入單二紙。          │本院卷。      │
│        │車輛竊盜、車牌失竊資料個別查詢報表一紙。  │              │
│        │車號ＬＯ－七七五六號自小客車之照片及自製萬│              │
│        │  能扳手一支之照片共七張。                  │              │
│        │自製萬能扳手一支扣案。                    │              │
├────┼──────────────────────┼───────┤
│(十一)      │被告寅○○於警訊、偵查及本院之自白。      │嘉義地檢九三偵│
│        │被害人巳○○於警訊之指訴。                │字第二○四一號│
│        │被害人巳○○之贓物認領保管單一紙。        │偵查卷、警卷、│
│        │被害人辰○○之身分證影本一紙。            │本院卷。      │
├────┼──────────────────────┼───────┤
│(十二)      │被告寅○○於警訊、偵查及本院之自白。      │嘉義地檢九三偵│
│        │被害人癸○○於警訊之指訴。                │字第二○四一號│
│        │Ｔ型扳手一支扣案。                        │偵查卷、警卷、│
│        │                                            │本院卷。      │
├────┼──────────────────────┼───────┤
│(十三)      │被告寅○○於警訊、偵查及本院之自白。      │嘉義地檢九三偵│
│        │被害人丑○○於警訊之指訴。                │字第二○四一號│
│        │被害人丑○○之贓物認領保管單一紙。        │偵查卷、警卷、│
│        │車號Ｓ六－一二九二號自小客貨廂型車之車輛竊│本院卷。      │
│        │  盜、車牌失竊資料個別查詢報表一紙。        │              │
│        │Ｔ型扳手一支扣案。                        │              │
├────┼──────────────────────┼───────┤
│(十四)      │被告寅○○於警訊、偵查及本院之自白。      │嘉義地檢九三偵│
│        │被害人辛○○於警訊之指訴。                │字第二○四一號│
│        │被害人辛○○之贓物認領保管單一紙。        │偵查卷、警卷、│
│        │車籍作業系統－查詢認可資料一紙。          │本院卷。      │
│        │Ｔ型扳手一支扣案。                        │              │
├────┼──────────────────────┼───────┤
│事實欄二│證                                       據 │證據所在之卷宗│
├────┼──────────────────────┼───────┤
│        │被告寅○○於警訊、偵查之供述及本院之自白。│雲林地檢九二偵│
│        │被害人己○○於警訊及本院之指訴。          │字第五三四一號│
│        │被告及被害人己○○為警查獲之照片二張。    │偵查卷、警卷、│
│        │如附表二所示之扣案物。                    │本院卷。      │
├────┼──────────────────────┼───────┤
│事實欄三│證                                       據 │證據所在之卷宗│
├────┼──────────────────────┼───────┤
│        │被告寅○○於警訊、偵查及本院之自白。      │雲林地檢九二偵│
│        │拘留所及留置室之照片共十六張。            │字第五三四一號│
│        │檢察官勘驗現場筆錄一份。                  │偵查卷、警卷、│
│        │                                            │本院卷。      │
└────┴──────────────────────┴───────┘
附表二：（九十二年度保管字第二三四一號）
1.鐵鉗（鐵剪）二支        2.扳手二支              3.砂輪機一部
4.鐵撬一支                5.起子二支              6.手套五雙
7.千斤頂一部              8.自製萬能扳手一支      9.鐵鎚一支
